ja: 芸術・エンターテイメント > 趣味・コレクション > クラフト・アート > アート・クラフト用素材 > アート紙 > カード用紙・スクラップブック用紙: カラーペーパー; スクラップブックペーパー
nb: Kunst og underholdning > Hobby og kreativitet > Kunst og håndverk > Kunst- og håndverksmaterialer > Kunst- og håndverkspapir > Kartong og scrapbookingpapir: Kartong; Scrapbookingpapir
pl: Sztuka i rozrywka > Hobby i sztuki piękne > Sztuka i rękodzieło > Materiały dla artystów i rękodzielników > Rękodzieło z papieru > Tektura i papier do scrapbookingu: Brystol; Papier do scrapbookingu
it: Arte e svago > Hobby e arti creative > Artigianato e hobby > Materiali per hobby e artigianato > Carta per hobby e artigianato > Carta per album di ricordi e cartoncini: Cartoncino; Carta per scrapbooking
el: Τέχνες & Ψυχαγωγία > Χόμπι & Δημιουργικές Τέχνες > Τέχνες & Χειροτεχνίες > Υλικά τέχνης & χειροτεχνίας > Χαρτί τέχνης & χειροτεχνίας > Χαρτόνι & Χαρτί δημιουργίας άλμπουμ: Χαρτόνι; Χαρτί δημιουργίας άλμπουμ
pt-PT: Artes e lazer > Passatempos e artes criativas > Artes e trabalhos manuais > Materiais para artes e trabalhos manuais > Papel para artes e trabalhos manuais > Papel para cartão e álbum de recortes: Cartão; Papel para álbum de recortes
lt-LT: Menai ir pramogos > Hobiai ir menai > Menai ir amatai > Menų ir amatų medžiagos > Popierius menams ir amatams > Kartonas ir popierius iškarpoms: Kartonas; Popierius iškarpoms
cs: Umění a zábava > Hobby, hudba a výtvarné umění > Řemesla a koníčky > Materiál pro umění a řemesla > Umělecký papír > Karton a scrapbookový papír: Papíry a čtvrtky; Scrapbookový papír
es: Arte y ocio > Hobbies y artes creativas > Manualidades > Materiales para manualidades > Papel para manualidades > Papel para álbum de recortes y cartulina: Cartulina; Papel para álbumes de recortes
zh-CN: 艺术与娱乐 > 爱好/艺术创作 > 手工艺品 > 手工艺材料 > 工艺美术纸 > 硬卡纸: 卡片纸; 剪贴簿纸
tr: Sanat ve Eğlence > Hobiler ve Sanatsal Çalışmalar > Sanatlar ve El İşleri > Sanat ve El İşleri Malzemeleri > Kuşe Kağıt > Kartvizit ve Koleksiyon Defteri Kağıdı: Kalın Kağıt; Defter Kağıdı
ro-RO: Artă și divertisment > Hobby-uri și artă > Artizanat > Materiale pentru artă/artizanat > Hârtie pentru artă/artizanat > Carton și hârtie pentru albume: Carton; Hârtie pentru albume
hr-HR: Umjetnost i zabava > Hobiji i kreativne umjetnosti > Umjetnost i rukotvorine > Materijali za umjetnost i rukotvorine > Papir za umjetnost i rukotvorine > Karton i papir za albume: Karton; Papir za albume
vi: Nghệ thuật và giải trí > Sở thích và nghệ thuật sáng tạo > Đồ thủ công mỹ nghệ > Vật liệu nghệ thuật & thủ công mỹ nghệ > Giấy thủ công mỹ nghệ > Giấy trơn và giấy có hoa văn: Giấy trơn; Giấy họa tiết trang trí
de: Kunst & Unterhaltung > Hobby & Kunst > Kunsthandwerk & Hobby > Kunst- & Bastelmaterialien > Papier für Kunstarbeiten > Kartenkarton & Scrapbooking-Papier: Kartonpapier; Scrapbookpapier
pt-BR: Artes e entretenimento > Hobbies e artes > Arte e artesanato > Materiais de arte e de artesanato > Papel para arte e artesanato > Cartolinas e papel para scrapbooking: Cartolina; Papel para scrapbooking
fr: Arts et loisirs > Loisirs et arts créatifs > Loisirs créatifs > Matériaux pour loisirs créatifs > Papier pour loisirs créatifs > Papier cartonné et papier pour scrapbooking: Carton; Papier pour le scrapbooking
sv: Konst och underhållning > Hobby och skapande > Hantverk och hobbyer > Hobbymaterial > Hobbypapper > Kartong och scrapbooking-papper: Papp; Papper för scrapbooking
ko: 아트/엔터테인먼트 > 취미/예술 > 미술/공예 > 미술/공예 재료 > 미술/공예용 종이 > 카드지/스크랩북 용지: 마분지; 스크랩부킹 종이
th: ศิลปะและความบันเทิง > งานอดิเรกและศิลปะสร้างสรรค์ > ศิลปะและงานฝีมือ > วัสดุงานศิลปะและงานฝีมือ > กระดาษสำหรับงานศิลปะและงานฝีมือ > การ์ดสต็อกและกระดาษสำหรับการทำสมุดปิดภาพ: กระดาษการ์ด; กระดาษตกแต่ง
sk-SK: Umenie a zábava > Záľuby a tvorivé dielne > Výtvarná dielňa > Materiály pre výtvarnú dielňu > Papier pre výtvarnú dielňu > Kreatívny kartón a dekoračný papier: Kreatívny kartón; Dekoračný papier
fi: Taide ja viihde > Harrastukset ja taiteet > Taide ja askartelu > Askartelumateriaalit > Askartelupaperi > Kartonki- ja skräppäyspaperi: Kartonki; Skräppäyspaperi
en: Arts & Entertainment > Hobbies & Creative Arts > Arts & Crafts > Art & Crafting Materials > Art & Craft Paper > Cardstock & Scrapbooking Paper: Cardstock; Scrapbooking Paper
hu: Művészet és szórakoztatás > Hobbik és kreatív művészet > Művészet és barkácsolás > Művészeti és kézműves anyagok > Művészeti és kézműves papírok > Kartonpapírok és képeslapkészítő papírok: Kartonpapírok; Képeslapkészítő papírok
sl-SI: Kultura in zabava > Hobiji in ustvarjalne umetnosti > Umetnost in ročna dela > Materiali za umetniško ustvarjanje in ročna dela > Papir za umetniško ustvarjanje in ročna dela > Karton in papir za ustvarjanje albumov: Karton; Papir za ustvarjanje albumov
ru: Искусство и развлечения > Хобби и творчество > Искусство и рукоделие > Материалы для художественных работ и рукоделия > Бумага для художественных работ и рукоделия > Бумага для скрапбукинга и открыток: Карточная бумага; Бумага для скрапбукинга
nl: Kunst en entertainment > Hobby's en creatieve vaardigheden > Handwerk en hobby's > Handwerk- en hobbymaterialen > Tekenpapier > Effen en gemarmerd karton: Karton; Plakboek papier
zh-TW: 藝術/娛樂 > 嗜好和創作藝術 > 藝術品和手工藝品 > 藝術/手作材料 > 美術手工藝用紙 > 卡紙和剪貼簿紙: 卡片紙; 美編紙
bg-BG: Изкуства и развлечения > Хобита и творчески изкуства > Изкуства и творчество > Творчески материали > Хартия за творчество > Картон и хартия за скрапбукинг: Картон; Хартия за скрапбукинг
da: Kunst og underholdning > Hobby og håndarbejde > Håndarbejde og hobby > Materialer til håndarbejde og hobby > Kunstpapir > Karton og papir til scrapbøger: Karton; Papir til scrapbooking